【裁判字號】    98,小上,10
【裁判日期】    980722
【裁判案由】    給付視訊費等
【裁判全文】
臺灣彰化地方法院民事裁定  98年度小上字第10號
上  訴  人  丁○○
被 上訴 人  新頻道有線電視股份有限公司
法定代理人  甲○○
訴訟代理人  丙○○
            乙○○
上列當事人間請求給付視訊費等事件，上訴人對於民國97年12月
31日本院彰化簡易庭97年度彰小字第989號第一審判決，提起上
訴，本院裁定如下：
    主      文
上訴駁回。
第二審訴訟費用新台幣壹仟伍佰元由上訴人負擔。
    理      由
一、按小額訴訟程序就審期間至少應有5日，此觀民事訴訟法第
    436條之23、第429條第2項規定自明，次按「當事人對於訴
    訟程序規定之違背，得提出異議。但已表示無異議或無異議
    而就該訴訟有所聲明或陳述者，不在此限。」，同法第197
    條第1項亦定有明文。經查：原審第一次言詞辯論期日（民
    國97年12月30日）通知書延至民國97年12月25日始合法送達
    上訴人，其就審期間固不足5日，惟上訴人於上訴後就原審
    違反就審期間規定之瑕疵，已表示無異議之意旨（本院98
    年6月17日準備程序筆錄參照），揆諸前開規定，該項瑕疵
    即因上訴人捨棄責問權而補正，合先敘明。
二、按對於小額程序之第一審裁判上訴，非以其違背法令為理由
    ，不得為之；至其上訴狀應記載上訴理由，表明下列各款事
    項：一原判決所違背之法令及其具體內容。二依訴訟資料可
    認為原判決有違背法令之具體事實。民事訴訟法第436條之
    24第2項、第436條之25分別定有明文。另依同法第436條之
    32第2項準用第468條及第469條第1款至第5款規定，判決不
    適用法規或適用不當者，為違背法令，其中判決有同法第
    469條第1款至第5款所列各款情形之一者，為當然違背法令
    。是當事人於小額訴訟程序提起上訴，如依民事訴訟法第
    468條規定，以第一審判決有不適用法規或適用法規不當為
    理由時，其上訴狀或理由書應有具體之指摘，並揭示該法規
    之條項或其內容。若係成文法以外之法則，應揭示該法則之
    旨趣。倘為司法院解釋、或最高法院之判例，則應揭示該判
    解之字號或其內容。如以民事訴訟法第469條第1款至第5款
    所列各款情形為理由時，其上訴狀或理由書，應揭示合於該
    條款之事實。上訴狀或理由書如未依此項方法表明，或其所
    表明者，顯與上開法條規定情形不相合時，即難認已對於小
    額程序第一審判決之違背法令有具體指摘，其上訴自難認為
    合法。末按「當事人對於他造主張之事實，於言詞辯論時不
    爭執者，視同自認。‧‧‧當事人對於他造主張之事實，已
    於相當時期受合法之通知，而於言詞辯論期日不到場，亦未
    提出準備書狀爭執者，準用第1項之規定。」，民事訴訟法
    第436條之23、第436條第2項、第280條第1項、第3項分別定
    有明文。
三、上訴人上訴意旨略以：
  (一)上訴人於87年間以家中成員蔡明錫名義裝機，上開地址為上
    訴人世居，並無違規收視情事。
  (二)上訴人每6個月正常繳費，亦無任何欠費紀錄。
  (三)上訴人裝機資料及繳費紀錄，被上訴人公司均有相關資料可
    稽。
  (四)被上訴人視訊粗徑電纜線由其公司人員架設緊貼在上訴人住
    家2樓安全門前，開放空間清楚可見，並無違法接線情事。
  (五)從而，被上訴人請求上訴人應給付被上訴人視訊費等費用14
    ,940 元及遲延利息，即屬無據。爰提起上訴，請求廢棄原
    判決，並駁回被上訴人在第一審之訴等語。
四、被上訴人於原審起訴主張：
  (一)上訴人未經被上訴人同意，私自在其彰化縣福興鄉福南村振
    興巷7號之2住處違法收視被上訴人所播送節目內容，經被上
    訴人於97年5月13日在其住處查獲。嗣經兩造協調後，兩造
    合意由上訴人以重新申裝方式辦理，並約定於97年5月15日
    安裝線路，此有上訴人所簽署之專案和解書可稽。詎上訴人
    屆期竟拒絕被上訴人派員到場安裝線路，並拒繳費用。雖迭
    經協調及催討，但未獲善意回應。
  (二)由於上訴人無法證明其收視期間，依有線廣播電視法第74條
    規定，被上訴人得請求上訴人給付2年有線電視基本視訊費
    用及裝機費用合計新台幣（下同）14,940元（計算式：2年
    視訊費用13,440＋裝機費用1,500＝14,940）元。
  (三)爰依有線廣播電視法第74條規定，請求上訴人應給付被上訴
    人14,940元，及自起訴狀繕本送達上訴人之翌日起至清償日
    止，按年息百分之5計算之利息等語。
五、經查：上訴人於原審經通知未於言詞辯論期日到場辯論，亦
    未提出任何書狀爭執，原審因此採信被上訴人主張及其所提
    存證信函影本、專案和解書影本暨戶籍謄本等證據資料，故
    為被上訴人勝訴之判決，並依職權為假執行之宣告，核與上
    揭民事訴訟法第436條之23、第436條第2項、第280條第1項
    、第3項等規定，洵無不合。又查：經核原判決亦無判決不
    適用法規或適用不當，或有民事訴訟法第469條第1款至第5
    款所列情形等違背法令之情事。再查：上訴人上訴意旨並未
    表明原判決所違背之法令及其具體內容，及依訴訟資料可認
    為原判決有違背法令之具體事實；上訴人於第二審程序始具
    狀陳稱前詞，茲因原審違反就審期間規定之瑕疵已補正，故
    無民事訴訟法第436條之28但書准許提出新攻擊或防禦方法
    例外規定之適用，即仍應適用該條前段「當事人於第二審程
    序不得提出新攻擊或防禦方法」規定，是以上訴人此部分抗
    辯，自難採認。
六、從而，依前揭規定及說明，本件上訴為不合法，應予駁回。
七、據上論結，本件上訴為不合法，依民事訴訟法第436條之32
    第2項、第444條第1項前段、第95條、第78條，裁定如主文
    。
中    華    民    國    98    年     7    月    22    日
                民事第一庭   審判長法    官  羅培昌
                                   法    官  康弼周
                                   法    官  陳正禧
以上正本係照原本作成。
本裁定不得抗告。
中    華    民    國    98    年     7    月    22    日
                                   書 記 官  莊素美


司法院資訊處製作；財團法人民間司法改革基金會備份。
